【裁判字號】    97,訴,1869
【裁判日期】    980519
【裁判案由】    違反槍砲彈藥刀械管制條例
【裁判全文】
臺灣高雄地方法院刑事判決              97年度訴字第1869號
公  訴  人  臺灣高雄地方法院檢察署檢察官
被      告  丙○○
指定辯護人  本院公設辯護人
被      告  丁○○
選任辯護人  柯尊仁律師
被      告  乙○○
選任辯護人  鄭淑貞律師
上列被告因違反槍砲彈藥刀械管制條例案件，經檢察官提起公訴
（97年度偵字第14619 號、第18728 號），本院判決如下：
    主  文
丙○○犯非法持有可發射子彈具有殺傷力之改造手槍罪，處有期
徒刑參年貳月，併科罰金新臺幣拾萬元，罰金如易服勞役，以新
臺幣貳仟元折算壹日；扣案之仿WALTHER 廠PPK ／S 型半自動手
槍、換裝土造金屬槍管而成之改造手槍壹支（含彈匣壹個，槍枝
管制編號：0000000000號），沒收。
丁○○、乙○○均無罪。
    事  實
一、丙○○明知可發射子彈具有殺傷力之改造手槍為管制物品，
    未經中央主管機關許可，不得擅自持有，竟基於未經許可而
    持有可發射子彈具殺傷力之改造手槍犯意，於民國97年4 月
    中旬某日凌晨，在高雄市○○區○○街298 巷9 號2 樓住處
    ，以新臺幣（下同）16,000元之價格，向甲○○（所涉製造
    、販賣槍彈部分，業經臺灣高等法院高雄分院判處有期徒刑
    7 年確定）購入可發射子彈具有殺傷力之仿WALTHER 廠PPK
    ／S 型半自動手槍、換裝土造金屬槍管而成之改造手槍1 支
    （含彈匣1 個，槍枝管制編號：0000000000號）後，無故持
    有之。嗣於97年5 月20日上午7 時45分許，經警持本院核發
    之搜索票前往丙○○上址住處執行搜索，在上址丙○○房間
    之衣櫥內扣得前開可發射子彈具有殺傷力之改造手槍1 支（
    含彈匣1個），始悉上情。
二、案經高雄縣政府警察局岡山分局報請臺灣高雄地方法院檢察
    署檢察官偵查起訴。
    理  由
壹、證據能力：
一、被告丙○○、丁○○、乙○○及其等辯護人於本院審理時，
    就公訴人所提出之證據，被告丁○○、乙○○及其2 人之辯
    護人，就證人甲○○於警詢、偵查中，關於被告丁○○、乙○○所為之陳述，係屬審判外之陳述，爭執無證據能力。茲
    說明如下：
(一)、證人甲○○之警詢供述部分：
  1.證人甲○○於本院審理時證稱：我沒有賣槍給乙○○，也沒
    有借槍給丁○○，並與丁○○帶槍去找綽號「自然」的男子
    ，而發生槍戰等語（見本院卷第40至49頁），核與其於警詢
    時供陳：我於97年4 月中旬某日凌晨約12時許，在鳳山市○○路旁檳榔攤前，我上「小白」即丁○○的車上將該銀色8
    釐米手槍1 支及子彈3 、4 顆交付給他本人，將該槍枝寄放
    在他那邊；97年4 月10日丁○○的乾弟弟遭綽號「自然」男
    子約朋友持棍棒及酒瓶打傷，丁○○邀約「自然」在高雄縣
    大寮談判，所以我帶警方於97年5 月2 日查扣之黑色八釐米
    改造手槍，在高雄縣鳳山市大東醫院麥當勞前，遭對方開車
    強行攔下我們的車子，並朝我們的車子開了2 槍，我隨即搖
    下車窗回開1 槍；於97年4 月26日凌晨約3 、4 時，在綽號
    「阿嘉」（經指認為乙○○）工作地點即高雄市○鎮區○○
    路 (草衙）的計程車行內，我交付黑色8 釐米改造手槍1 支
    及6 顆子彈給「阿嘉」，以28000 元成交。我僅知道阿嘉工
    作的地方，他的特徵是馬桶蓋髮型、矮胖，綽號「阿嘉」之
    男子即為乙○○等語（見偵(二)卷第8 至16頁、42至44頁、第
    54至56頁）不符。
  2.本院就證人甲○○前後陳述當時之身心狀況、客觀上之環境
    或條件等附隨外部情況（最高法院96年度台上字第7371號判
    決參考），及其陳述是否出於真意觀察（同院96年度台上字
    第7299號、97年度台上字第513 號判決參考）。證人甲○○
    於警詢時供陳其分別交付、販賣改造手槍、子彈與被告丁○○、乙○○之經過，係承辦員警於97年5 月2 日，持本院核
    發之搜索票，至其位於高雄市○○區○○街22巷8 號住處搜
    索後，分別於同年5 月14日及26日、同年6 月11日，借提證
    人甲○○到場進行調查下，主動供出其製造之改造手槍、子
    彈之去向，因事出突然，且在被告丁○○、乙○○均未在場
    之情形下，其所為之陳述顯係出於即時性、自然性之發言，
    不具計畫性或動機性之客觀陳述，相較其於本院審判時所為
    之陳述，係在被告丁○○、乙○○之面前為之，依此外部情
    況，其於本院審理時所為之陳述，顯有受不當外力干擾，內
    在之壓力及事後串謀之可能性。且其供述改造槍枝、子彈之
    去向，反自陷己於出借、販賣改造槍枝、子彈之追訴及處罰
    ，顯有違反自己利益之陳述等特別情形，堪認證人甲○○於
    警詢中之陳述具有特別可信之情況。此外，證人甲○○上開
    警詢中之陳述，亦無從以其他證據代替，為證明被告丁○○
    、乙○○犯罪事實存否所不可欠缺之證據，是依刑事訴訟法
    第159 條之2 規定，認證人甲○○於警詢中之陳述，有證據
    能力。至於警詢機關詢問犯罪嫌疑人或證人，並無刑事訴訟
    法所定令證人具結之適用，從而，公訴人認上開證人甲○○
    之警詢未經具結一節（見卷附檢察官補充理由書，本院卷第
    33頁），容有誤會，併此敘明。
(二)、證人甲○○於偵查中之陳述：
  1.查證人甲○○於97年5 月14日於偵查中所為之陳述，雖未經
    具結，惟是日其係因涉嫌違反槍砲彈藥刀械管制條例案件，
    經承辦檢察官依法告知其權利後，而以「被告身分」加以訊
    問，此有是日偵查筆錄在卷可按（見偵(六)卷第105 、106 頁
    ）。證人甲○○於97年5 月14日偵查中，既係以「被告身分
    」接受訊問，其身分既非證人，其身分既非證人，自應無適
    用證人具結陳述規定之可言。核其於97年5 月14日本身案件
    偵查中，製作筆錄過程，並無違法供錄或證明力明顯過低之
    瑕疵，所為之陳述，係出於其真意，並無顯不可信之情況。
    且嗣後於本院審理時，就被告丁○○、乙○○之本案為調查
    時，已踐行人證之調查證據程序，具結陳述，並於審判中接
    受被告及其辯護人等之交互詰問，有本院98年4 月28日審判
    筆錄在卷可稽，本院審酌上情認證人甲○○於97年5 月14日
    其本身案件偵查中，就有關「出借、販賣槍彈與本案被告丁○○、乙○○犯罪事實」之陳述，依刑事訴訟法第159 條之
    1 第2 項之規定，得作為證據（同院97年度台上字第2175號
    、96年度台上字第3914號判決意旨可資參照）。
  2.又證人甲○○於97年6 月25日所為之陳述，對於本案被告丁○○、乙○○而言，亦屬被告以外之人於審判外之言詞陳述
    ，然其於是日偵查中，於檢察官面前所為之陳述，係經檢察
    官告以拒絕證言權、具結之義務及偽證罪之處罰後，再命其
    朗讀結文並具結後所為之陳述，核其製作筆錄過程，並無違
    法取供述或證明力明顯過低之瑕疵，所為陳述蓋係出於供述
    者之真意，皆具信用性。況於本院審理時，已依人證調查程
    序，傳喚證人甲○○到場，命其立於證人之地位經公訴人、
    被告當庭交互詰問，並使被告丁○○、乙○○有與之對質及
    詰問之機會，認已完足為合法調查之證據，並保障被告之對
    質詰問權，是以證人甲○○於偵查中所為陳述作為證據，並
    無任何不當，依刑事訴訟法第159 條之1 第2 項規定，認有
    證據能力。
二、又被告乙○○及其辯護人於本院審理時，另以證人甲○○於
    警詢及偵查中之指認程序有瑕疵為由，爭執其於警詢及偵查
    中之指認，無證據能力。按刑事實務上之對人指認，乃由被
    害人、共犯或目擊證人指出實行犯罪行為之人，其正確性常
    受指認人本身觀察力、記憶力及真誠程度等因素所影響，而
    案發後之初次指認對案件偵查之方向甚或審判心證之形成，
    常有重大之影響，自當力求慎重無訛，不宜僅由單獨1 人，
    或提供單一照片、陳舊相片，以為指認，但若被告或犯罪嫌
    疑人，係指認人原已熟識之人、社會地區知名人士或其他無
    誤認之虞者，仍得例外單獨供為指認。又法務部發布之「檢
    察機關辦理刑事訴訟案件應行注意事項」及「警察機關實施
    指認犯罪嫌人程序要領」所謂之指認，係對於素昧平生之始
    有避免誤導之指認規範可言，反之，對於原本認識或一起犯
    罪之人，則無上開注意事項或實施要領之適用（同院97年台
    上字第1312號、第5799號、第5993號，98年度台上字第2214
    號判決意旨參照）。觀諸本件警詢及偵查時，警方及檢察官
    所提示供證人甲○○指認之被告乙○○檔案相片，固為黑白
    之陳舊相片，然證人甲○○於警詢、偵查乃至本院審理時均
    陳稱：透過朋友之介紹，認識被告乙○○，見過1 、2 次面
    等語，且其對於被告乙○○之綽號、職業、住處等細節，均
    能明確指述，核與被告乙○○自承：綽號「阿嘉」，職業是
    開計程車行，住處1 樓是車行，2 樓是住處，髮型一直是馬
    桶蓋髮型，只有長短的分別等語大致相符，堪認證人甲○○
    與被告乙○○於本件案發前即已認識，證人甲○○對於被告
    乙○○即為綽號「阿嘉」之男子一節應無指認錯誤之情形，
    揆諸前開說明，自無前揭注意事項或實施要領之適用。且於
    本院審判中，已依人證之調查程序，陳述其出於親身經歷之
    見聞所為指認，並依法踐行詰問之程序，其上開指認應具證
    據能力。
三、除上開證據之外，本判決所引用據以認定被告犯罪事實存否
    之各項傳聞證據，均於案件審理中詢問當事人及辯護人使其
    表示意見，其對於各該證據之證據能力均不爭執，本院審酌
    該等具有傳聞證據性質之證據，其取得過程並無瑕疵，且與
    待證事實具有關聯性，證明力非明顯過低，以之作為證據係
    屬適當，依刑事訴訟法第159 條之5 第1 項之規定，俱得為
    證據。另扣案之改造手槍1 支、子彈5 顆，則為警方依法執
    行搜索而取得，該現場蒐證照片，為單純顯現事物存在之狀
    態，亦有證據能力。
貳、有罪（被告丙○○）部分：
一、上揭犯罪事實，業據被告丙○○坦承不諱，核與證人甲○○
    、李明哲於警詢、偵查中所證述之情節大致相符，並有扣案
    之手槍1 支（含彈匣1 個）、本院97年度聲監字第719 號通
    訊監察書及通訊監聽譯文、被告丙○○及證人甲○○所使用
    門號0000000000、0000000000號行動電話通聯調閱查詢單、
    本院97年度聲搜字第871 號搜索票、搜索扣押筆錄暨現場蒐
    證照片7 幀附卷可稽（見偵(一)卷第31頁至36頁、第45至48頁
    ，偵(四)第19頁，偵(五)第57頁）。而扣案之手槍，經送內政部
    警政署刑事警察局（下稱刑事警察局）鑑定，經以性能檢驗
    法、試射法鑑定結果，認送鑑手槍1 支（含彈匣1 個，槍枝
    管制編號：0000000000號），係改造手槍，由仿WALTHER 廠
    PPK ／S 型半自動手槍製造之槍枝，換裝土造金屬槍管而成
    ，擊發功能正常，可供擊發適用子彈使用，認具殺傷力等情
    ，有刑事警察局97年7 月3 日刑鑑字第0970080737號槍彈鑑
    定書1 份暨所附槍彈相片6 幀在卷足憑（見偵(一)卷第66至68
    頁），堪認被告丙○○之自白與事實相符。綜上，本件事證
    明確，被告丙○○犯行，洵堪認定，應予依法論科。
二、核被告丙○○所為，係犯槍砲彈藥刀械管制條例第8 條第4
    項之非法持有可發射子彈具有殺傷力之改造手槍罪。爰審酌
    被告丙○○漠視法令禁制，明知可發射子彈具有殺傷力之改
    造手槍為管制物品，任何人未經許可，不得持有之，竟於97
    年4 月中旬某日，以16,000元之價格，向甲○○購得上開可
    發射子彈具有殺傷力之改造手槍1 支，對社會治安潛藏一定
    之危害，本應嚴其刑責，惟考量其犯後坦認犯行，態度尚佳
    ，持有上開槍枝未達1 個月，即遭警方查獲，且未發現其曾
    用以犯他案；並考量被告丙○○於本件犯行前，除曾因施用
    毒品案件，經本院裁定送觀察勒戒並執行完畢外，並無其他
    刑事前案紀錄，有臺灣高等法院被告前案紀錄表1 份在卷可
    按，素行尚可等一切情狀，量處如主文所示之刑，併科罰金
    部分並諭知易服勞役之折算標準。扣案之仿WALTHER 廠PPK
    ／S 型半自動手槍、換裝土造金屬槍管而成之改造手槍1 支
    （含彈匣1 個，槍枝管制編號：0000000000號），具殺傷力
    而為違禁物，應依刑法第38條第1 項第1 款之規定，宣告沒
    收。
三、不另為無罪諭知部分：
(一)、公訴意旨另以：被告丙○○明知具有殺傷力之子彈，係槍砲
    彈藥刀械管制條例所管制之物品，未經許可，不得無故持有
    ，竟於同上時、地，向甲○○購買子彈5 顆後，無故持有之
    ，因認被告此部分所為，另涉犯槍砲彈藥刀械管制條例第12
    條第4 項未經許可持有具有殺傷力之子彈罪嫌等語。
(二)、按犯罪事實應依證據認定之，無證據不得認定犯罪事實；不
    能證明被告犯罪者，應諭知無罪之判決，刑事訴訟法第154
    條第2 項、第301 條第1 項分別定有明文。又按槍砲彈藥刀
    械管制條例所稱彈藥，依該條例第4 條第1 項第2 款規定，
    係指同條項第1 款各式槍砲所使用之砲彈、子彈及其他具有
    殺傷力或破壞性之各類炸彈、爆裂物而言。故就其立法意旨
    言，若「子彈」未具殺傷力或破壞性者，即不屬該條例所列
    管之子彈甚明，從而該不具殺傷力或破壞性之「子彈」，即
    難認係違禁物（最高法院94年度台上字第5716號判決要旨可
    資參照）。
(三)、本件被告丙○○有於上揭時、地，向甲○○購入扣案之子彈
    5 顆後持有之事實，業據被告丙○○自承在卷，核與證人甲○○證述情節相符。上揭事實，固堪認定。然查，警方在被
    告丙○○住處扣得之子彈5 顆，經送刑事警察局鑑定結果，
    認均係屬非制式子彈，由金屬彈殼組合直徑8.0 ±0.5mm 金
    屬彈頭而成，採樣2 顆試射，雖可擊發，惟發射動能不足，
    認不具有殺傷力等情，有同上刑事警察局97 年7月3 日刑鑑
    字第0970080737號槍彈鑑定書足稽。復經本院就第一次鑑驗
    時未經試射之扣案子彈3 顆再送請刑事警察局進行試射，其
    中1 顆雖可擊發，但發射動能不足，認不具殺傷力；另2 顆
    ，無法擊發，認不具殺傷力等情，亦有刑事警察局98年3 月
    11日刑鑑字第0980023193號函暨照片1 幀附卷可佐（見本院
    卷第17頁）。足認扣案之5 顆子彈，均不具殺傷力。此外，
    本院復查無其他積極證據，足以證明被告丙○○有何公訴人
    所指訴此部分未經許可持有具殺傷力之子彈犯行，被告丙○○被訴此部分犯行，應屬不能證明，本應為被告無罪之諭知
    ，惟此部分如成立犯罪，與前揭論罪科刑部分，具有裁判上
    一罪之想像競合犯關係，爰不另為無罪之諭知。
參、無罪（被告丁○○、乙○○）部分：
一、公訴意旨略以：被告丁○○、乙○○均明知具有殺傷力之手
    槍及子彈，係槍砲彈藥刀械管制條例所管制之物品，未經許
    可，不得無故持有，竟分別於如附表所示之時、地，以如附
    表所示之方式，向甲○○取得如附表所示具有殺傷力之仿
    WALTHER 廠PPK ／S 型半自動手槍製造槍枝及子彈而持有之
    。因認被告丁○○、乙○○均涉犯槍砲彈刀械管制條例第8
    條第4 項、第12條第4 項未經許可持有具有殺傷力之改造手
    槍、子彈罪嫌等語。
二、按犯罪事實應依證據認定之，無證據不得認定犯罪事實；不
    能證明被告犯罪者，應諭知無罪之判決，刑事訴訟法第154
    條第2 項、第301 條第1 項分別定有明文。次按認定不利於
    被告之證據須依積極證據，苟積極證據不足為不利於被告事
    實之認定，即應為有利被告之認定，更不必有何有利之證據
    ；又犯罪事實之認定，應憑證據，如無相當之證據，或證據
    不足以證明，自不得以推測或擬制之方法，以為裁判之基礎
    。再者，依刑事訴訟法第161 條第1 項規定，檢察官對於起
    訴之犯罪事實，仍應負提出證據及說服之實質舉證責任，尚
    其所提出之證據，不足為被告有罪之積極證明，或其指出證
    明之方法，無從說服法院以形成被告有罪之心證，基於無罪
    推定之原則，自應為被告無罪判決之諭知（最高法院30年上
    字第816 號、40年台上字第86號、92年台上字第128 號判例
    可資參照）。又犯槍砲彈藥刀械管制條例之罪，於偵查或審
    判中自白，並供述全部槍砲、彈藥、刀械之來源及去向，因
    而查獲或因而防止重大危害治安事件之發生者，減輕或免除
    其刑。槍砲彈藥刀械管制條例第18條第3 項定有明文；則為
    擔保得獲邀減輕其刑寬典之人，其所為不利於被告之陳述之
    真實性，尤應有足以令人確信其陳述為真實之補強證據，始
    能資為論罪之依據（同院92年度台上字第712 號、93年度台
    上字第2690號、94年度台上字第154 號）。是未經許可製造
    槍彈被查獲者，有關供出槍彈去向之陳述，除指證無瑕疵可
    指外，尚須有補強證據以資佐證，以擔保其供述之真實性，
    俾貫澈刑事訴訟無罪推定及嚴格證明之基本原則。
三、公訴人認被告丁○○、乙○○分別涉犯未經許可持有具有殺
    傷力之改造手槍、子彈犯行，無非係以(1)證人即另案被告甲○○於警詢、偵查中之證述；(2)本院97年度聲監字第719 號
    通訊監察書及通訊監聽譯文為其主要論據。訊據被告丁○○
    、乙○○均堅詞否認有何公訴人所指非法持有具有殺傷力之
    改造手槍、子彈犯行。被告丁○○辯稱：我與甲○○是好朋
    友，但甲○○根本沒有拿任何手槍或子彈給我，不曾與甲○○出去處理事情，我也不知道甲○○身上有槍枝、子彈等語
    ；被告乙○○辯稱：我的綽號是叫「阿嘉」，職業是開計程
    車行沒有錯，但我不認識且沒看過甲○○，也從來沒有跟甲○○買過槍，警方到我住處搜索時，也沒有搜到槍枝等語。
四、經查：
(一)、被告丁○○部分：
  1.證人甲○○固於警詢、偵查陳稱：我於97年4 月中旬左右，
    在鳳山市○○路檳榔攤旁，乘坐丁○○的車子，將1 支銀色
    八釐米手槍1 支、3 、4 顆子彈交給他本人，我將該槍枝、
    子彈寄放在他那裡等語，惟為被告丁○○所否認，並以前情
    置辯。且查證人甲○○於其本身所涉製造、販賣槍彈案件（
    本院97年度訴字第1091號審理時，先稱：我有在97年4 月中
    旬時把手槍1 支、子彈3 、4 顆借給丁○○（見本院97年度
    訴字第1091卷第83頁），復改稱：我不太記得有沒有拿槍給
    他，可能電話中有提到，但實際情形應該是沒有拿給他等語
    （見同上卷第90頁）；又於本院審理時以證人身分具結後證
    稱：小白跟我說他和別人打架的事情，但事實上我沒有拿槍
    給他，當時我們去找對方時，並沒有拿槍，也沒有開槍，可
    能是那時我有吸食毒品，記錯了，因為我自己改造的槍枝都
    沒有少等語（見本院卷第44、47頁），先後供述矛盾反覆不
    一，已難盡信。況本件並未在被告丁○○身上或其住處查扣
    任何槍枝、子彈，檢察官復未提出其他積極證據，以資佐證
    甲○○確有於上揭時、地交付槍枝、子彈與被告丁○○，是
    尚難僅以證人甲○○上開矛盾不一致之供述，遽為不利被告
    丁○○認定之依據。
  2.公訴人雖以：依甲○○所使用之行動電話通訊監聽譯文，甲○○有於電話中向丁○○及友人談及尋仇、開槍，核與甲○○證述丁○○與人發生糾紛相符，足認丁○○有向甲○○借
    用槍彈等語。查，被告丁○○確有於97年4 月12日凌晨3 時
    51 分 許，以其所使用之0000000000號行動電話撥打證人甲○○所使用之門號0000000000號行動電話等情，為被告丁○○、證人甲○○供述明確，並有通訊監聽譯文在卷可按（見
    偵(二)卷第81、82頁）。此部分事實，固堪認定。然依上開通
    訊監察譯文內容所顯示，亦僅足認被告丁○○與證人甲○○
    確有於電話中商討與他人間糾紛之事宜，惟尚亦無從據以推
    論證人甲○○確有交付槍枝、子彈與被告丁○○。縱令甲○○確有交付槍彈與被告丁○○，然本件並未在被告丁○○身
    上或其住處查扣任何槍枝、子彈，檢察官亦未提出其他積極
    證據可資證明甲○○所指述之槍彈具有殺傷力。從而，本件
    除證人甲○○單一證述外，並無其他積證證據，可足資證明
    被告丁○○確有於上揭時、地，非法持有改造手槍、子彈。
(二)、被告乙○○部分：
  1.證人甲○○固於警詢、偵查陳稱：我於97年4 月26日凌晨學
    3 、4 時，在綽號「阿嘉」（經指認即被告乙○○）高雄市
    前鎮○○○○○路之計程車行內，交付黑色8釐米改造手槍1
    支及6 顆子彈與乙○○，以28,000元成交等語，惟為被告乙○○所否認，並以前情置辯。且經警方依法搜索被告乙○○
    住處結果，並未查獲任何改造手槍、子彈之情，業據被告乙○○陳明在卷，復有本院97年度聲搜字第1049號搜索票、高
    雄縣政府警察局岡山分局97年6 月20日搜索扣押筆錄、扣押
    物品目錄在卷可佐（見偵(六)卷第153 至158 頁）。此外，復
    無其他積極證據以資補強，是尚難僅以證人甲○○單一供述
    ，遽為不利被告乙○○認定之依據。
  2.又證人甲○○所指訴被告所經營之計程車行之地址、內部陳
    設等細節，固與被告乙○○供承：我住處在高雄市○鎮○○
    路88號，1 樓是計程車行，2 樓是住處，1 樓要上去2 樓有
    設置木門，木門有設遙控鎖，須經由遙控器開門等情大致相
    符。然此亦僅足認證人甲○○確曾至被告乙○○之上開住處
    ，尚無從據此即推論本件被告乙○○確有於上揭時、地，以
    28,000元之價格，向甲○○購入槍枝、子彈後，無故持有槍
    枝、子彈之行為。
  3.公訴人雖以：甲○○於警詢、偵查中對於被告乙○○之外號
    、髮型之陳述，核與被告乙○○自承之外號、髮型相符，且
    能明確指出交付槍枝地點、乙○○之住處格局，前後證述相
    符，可認甲○○確有販賣槍枝與被告乙○○等語。惟所謂其
    他補強證據，係指除該被害人陳述本身外，其他足資以證明
    被害人之陳述確有相當真實性之證據可言，至該被害人前後
    供述是否相符，有無重大矛盾、指述是否堅決及態度是否肯
    定等情，僅足為判斷其陳述是否具有瑕疵之參考，因本質上
    仍屬被害人陳述之範疇，自非「被害人陳述」之補強證據（
    最高法院97年度台上字第2610號判決參照）。查，證人甲○○於警詢、偵查中對於被告乙○○之外號、髮型及其住處陳
    設等情，固前述證述一致，並與被告乙○○供承其髮型、住
    處等情相符，已如前述。然此僅足為判斷甲○○之陳述有無
    瑕疵，尚難以其陳述前後一致，即可做為上開陳述之補強證
    據。而本件除證人甲○○之證述外，並未查獲任何改造手槍
    、子彈之情，亦如前述，尚難僅以證人甲○○單一證述，遽
    以推論被告乙○○確有上揭非法持有改造手槍、子彈之犯行
    。
(三)、至於警方持本院核發之搜索票，至證人甲○○住處搜索後，
    扣得土造改造手槍2 支、子彈成品10顆、半成品24顆、彈殼
    半成品39顆、彈頭39顆、槍管6 支、火藥1 瓶、電鑽等物品
    ，有本院97年度聲搜字第770 號搜索票、搜索扣押筆錄、高
    雄縣政府警察局岡山分局扣押物品目錄表、現場照片20幀在
    卷足按（見偵(二)卷第125 至135 頁、第148 至157 頁）。又
    上開扣案物品均為證人甲○○所有，復據證人甲○○供陳在
    卷（見偵(二)卷第7 頁）。上開扣案物品既屬證人甲○○所所
    ，是亦據以做為證人甲○○本身所涉製造槍彈案件不利認定
    之依據，要與本件被告丁○○、乙○○無關。要難僅因警方
    在證人甲○○住處查獲上開扣案物品，即據以做為證人甲○○上開證述之補強證據，而為被告丁○○、乙○○二人不利
    認定之依據。
五、綜上所述，檢察官所舉前開證據，尚不足使本院達於通常一
    般之人均不致有所懷疑，而得確信其為真實之程度，致使無
    從形成有罪之確信，則依罪證有疑利於被告之證據法則，即
    不得僅以證人甲○○單一證述，遽為不利被告認定之唯一證
    據。此外，復查無其他積極證據足資認定被告丁○○、乙○○分別有檢察官所指之非法持有具有殺傷力之改造槍枝、子
    彈犯行，揆諸前開判例說明，被告二人犯行均屬不能證明，
    自應為被告丁○○、乙○○無罪之諭知。
據上論斷，應依刑事訴訟法第299 條第1 項前段、第301 條第1
項，槍砲彈藥刀械管制條例第8 條第4 項，刑法第11條前段、第
42條第3 項、第38條第1 項第1 款，判決如主文。
本案經檢察官黃子宜到庭執行職務。
中    華    民    國    98    年    5     月    19    日
                  刑事第十二庭  審判長法  官  黃建榮
                                      法  官  蘇揚旭
                                      法  官  李殷君
以上正本證明與原本無異。
如不服本判決應於收受送達後10日內向本院提出上訴書狀，並應
敘述具體理由；如未敘述上訴理由者，應於上訴期間屆滿後20日
內向本院補提理由書（均須按他造當事人之人數附繕本）「切勿
逕送上級法院」。
中    華    民    國    98    年    5     月    19    日
                                      書記官  李文廣
附錄本案論罪科刑法條全文：
槍砲彈藥刀械管制條例第8條
未經許可，製造、販賣或運輸鋼筆槍、瓦斯槍、麻醉槍、獵槍、
空氣槍或第4 條第1 項第1 款所定其他可發射金屬或子彈具有殺
傷力之各式槍砲者，處無期徒刑或5 年以上有期徒刑，併科新臺
幣1 千萬元以下罰金。
未經許可，轉讓、出租或出借前項所列槍枝者，處5 年以上有期
徒刑，併科新臺幣1 千萬元以下罰金。
意圖供自己或他人犯罪之用，而犯前二項之罪者，處無期徒刑或
7 年以上有期徒刑，併科新臺幣1 千萬元以下罰金。
未經許可，持有、寄藏或意圖販賣而陳列第1 項所列槍枝者，處
3 年以上10年以下有期徒刑，併科新臺幣700 萬元以下罰金。
第 1 項至第 3 項之未遂犯罰之。
附表：
┌────┬───────┬───────┬────────────┬──────┬───────┐
│編  號  │購 買 人 姓 名│ 時       間  │  地               點   │  價   格   │ 購 買 內 容  │
│        │（借用人）    │              │                        │            │              │
├────┼───────┼───────┼────────────┼──────┼───────┤
│  一    │丁○○（綽號「│97年4月中旬某 │高雄縣鳳山市○○路旁檳榔│以出借方式為│改造手槍1枝、 │
│        │小白」）      │日凌晨。      │攤前處。                │之，無對價。│子彈3、4顆。  │
├────┼───────┼───────┼────────────┼──────┼───────┤
│  二    │乙○○（綽號「│97年4月26日凌 │高雄市○鎮區○○路88號。│2萬8,000元。│改造手槍1枝、 │
│        │阿嘉」）      │晨3、4時許。  │                        │            │子彈6顆。     │
└────┴───────┴───────┴────────────┴──────┴───────┘


司法院資訊處製作；財團法人民間司法改革基金會備份。
